【裁判字號】    97,交聲,64
【裁判日期】    970428
【裁判案由】    違反道路交通管理處罰條例
【裁判全文】
臺灣宜蘭地方法院交通事件裁定          97年度交聲字第64號
移
異  議  人  甲○○
即受處分人
上列受處分人因違反道路交通管理處罰條例案件，對於交通部公
路總局臺北監理所宜蘭監理站於民國96年1月2日所為之處分（原
處分案號：宜監字第裁43-Q00000000號），聲明異議，本院裁定
如下：
    主  文
異議駁回。
    理  由
一、按汽車駕駛人，行經有燈光號誌管制之交岔路口闖紅燈者，
    處新臺幣（下同）1,800元以上5,400元以下罰鍰，道路交通
    管理處罰條例第53條定有明文，且汽車駕駛人駕駛汽車違反
    道路交通管理處罰條例第53條第1項規定者，除應依該條所
    規定之罰鍰處罰外，並予記違規點數3點，同條例第63條第1
    項第3款亦有明文。
二、本件異議人即受處分人甲○○於民國95年11月17日下午2時
    45分許，駕駛車牌號碼IR-2308號自用小客貨車，行經宜蘭
    市○○路與側車道路口設有紅綠燈號誌管制之交岔路口時，
    明知其行進方向之燈光號誌係禁止通行之紅燈號誌，竟闖紅
    燈行駛，為宜蘭縣警察局宜蘭分局延平派出所員警攔停，以
    受處分人有違反道路交通管理處罰條例第53條第1項規定之
    行為掣單舉發。嗣受處分人於舉發通知單上所載應到案日期
    前向原處分機關提出申訴，經原處分機關函請原舉發單位調
    查結果，仍認受處分人有上開闖紅燈之違規行為，原處分機
    關乃於96年1月2日依道路交通管理處罰條例第53條第1項及
    第63條第1項（漏載第3款）及違反道路交通管理事件統一裁
    罰標準表之規定裁處罰鍰2,700元並記違規點數3點。
三、本件受處分人矢口否認其有闖紅燈之違規行為，辯稱：伊下
    交流道後停紅燈，看到號誌是綠燈，是有直行左轉及右轉都
    是綠燈，伊就左轉，過去那邊是紅燈，沒有看到兩段式左轉
    的標誌，伊沒有闖紅燈云云。經查：受處分人於上開時地駕
    駛車輛有闖紅燈之違規行為，業經證人即當日值勤員警乙○
    ○○○到庭結證稱：「該處是高速公路橋下的十字路口，異
    議人沿著側車道左轉往黎明路口，側車道號誌是綠燈，黎明
    路號誌是紅燈，他是左轉之後未停在停止線前停止，就直行
    黎明路闖紅燈，他是闖黎明路的紅燈號誌，雖然當時有左轉
    綠燈，但是應該要在橋下的停止線停止，等待黎明路的綠燈
    才可以往前行駛」等語（見本院卷97年3月25日訊問筆錄）
    明確，並有證人張健新繪製之現場圖附卷可稽，則以證人張
    健新繪製其值勤所站立之位置觀之，證人張健新係位於受處
    分人闖紅燈路口之正前方，其間並未有何障礙物阻擋，對於
    號誌之變換自可清楚見聞無誤，且核證人張健新所述亦與現
    場照片相符，故證人張健新所為之證述，實可採信。而受處
    分人雖辯以其下交流道路口之號誌為可左轉之綠燈，且無兩
    段式左轉之標誌，然其於左轉後，黎明路之號誌既為紅燈，
    受處分人自應於停止線停止而等待黎明路之號誌變換為綠燈
    後始可通行，與其下交流道之側車道路口是否為綠燈或是否
    有兩段式左轉之號誌無涉，詎受處分人竟未於該停止線停止
    而逕直行黎明路，其有闖紅燈之違規行為堪以認定。再參以
    證人張健新為親眼目睹之證人，其到庭具結作證，與受處分
    人並無怨隙，自無構詞誣賴受處分人之理。綜上所述，證人
    張健新所為之證述核與事實相符而堪採認，受處分人空言否
    認有違規之行為，不足為據。
四、從而，本件受處分人有闖紅燈之違規行為事證明確，原處分
    機關依道路交通管理處罰條例第53條第1項、第63條第1項第
    3款及違反道路交通管理事件統一裁罰標準表規定裁處受處
    分人罰鍰新臺幣2,700元並予記違規點數3點，核無違誤，本
    件受處分人之異議為無理由，應予駁回。
據上論斷，應依道路交通案件處理辦法第19條，裁定如主文。
中    華    民    國    97    年    4     月    28    日
                  交通法庭法  官   鄭貽馨
以上正本證明與原本無異。
如不服本裁定，應於裁定送達後5日內，向本院提出抗告狀。（
應附繕本）
                          書記官   林嘉萍
中    華    民    國    97    年    4    月     29    日


司法院資訊處製作；財團法人民間司法改革基金會備份。
